【裁判字號】    88,訴,716
【裁判日期】    890525
【裁判案由】    常業重利
【裁判全文】
臺灣士林地方法院刑事判決                          八十八年度訴字第七一六號
    公  訴  人  臺灣士林地方法院檢察署檢察官
    被      告  丁○○
                丙○○
    共     同
    選任辯護人  楊俊元
右列被告因常業重利案件，經檢察官提起公訴（八十八年度偵字第九一九三號），本
院判決如左：
    主  文
丙○○以乘他人之急迫貸與金錢，而取得與原本顯不相當之重利為常業，處有期徒刑
伍月，緩刑參年。扣案之客戶資料（白色電話簿）壹本、空白本票貳本、行動電話壹
具（電話號碼0000000000號）、名片壹盒均沒收。
丁○○無罪。
    事  實
一、丙○○自民國八十七年十二月間某日起至八十八年八月間某日止，在臺北市○○
    區○○街一八六巷一九號五樓經營貸放款業務（即俗稱之地下錢莊），以室內電
    話號碼（○二）00000000號、00000000號、00000000
    號及行動電話號碼0000000000號等作為聯絡工具，且利用在中國時報
    及自由時報等報紙上刊登「十萬內快速撥款」小額貸款廣告之方式，藉以招攬不
    特定之客戶撥打前開室內電話之電話秘書再轉接至行動電話，而與擬借款之人取
    得聯絡，以「程代書」名義提供資金，連續乘如附表一所示之借款人急迫亟需用
    錢之際，貸以金錢，並以之為常業。每貸予新台幣（下同）一萬元，以十日為期
    ，每期收取一千元至二千元（相當月息三十分至六十分）不等之利息，因此取得
    與原本顯不相當之重利。嗣於八十八年八月二十日中午十二時四十分許，經警持
    搜索票至上址搜索而查獲，並扣得如附表二所示之物。
二、案經基隆市警察局移送臺灣基隆地方法院檢察署檢察官呈臺灣高等法院檢察署檢
    察長核轉臺灣士林地方法院檢察署檢察官偵查起訴。
    理  由
壹、被告丙○○有罪部分：
一、訊據被告丙○○固承認確有經營地下錢莊，放款於午○○、酉○○、子○○、庚○○、丑○○、地○○、甲○○、楊正宏、辰○○、亥○○○、卯○○、乙○○
    、蕭武發、蔡金元等人之情事，惟辯稱並非以借款收利維生為念，應無涉犯常業
    重利罪；伊放款利息每一萬元每日利息一百元或一百五十元云云。經查：
  (一)按刑法第三百四十五條重利罪成立之要件為乘人急迫、輕率或無經驗，貸以金
    錢或其他物品，取得與原本顯不相當之重利。在第一條件，係指明知他人出於
    急迫、輕率或無經驗，而利用機會故為貸與，在第二條件，係指就原本利率、時
    期核算及參酌當地之經濟狀況，較之一般債務之利息，顯有特殊之超額者而言。
    此項犯罪，固須對於特定人為之，始能成立。至若明知社會上有因急迫而舉債濟
    急，及因輕率或無經驗而從事舉債之情形，預定苛刻條件，一俟他人告貸，藉以
    博取重利為常業者，雖非對於特定人乘機利用，不能謂非對於一般人具有犯罪之
    概括犯意，則其犯有前項法條所載情事，即應論以同法第三百四十五條之罪（最
    高法院二十七年上字第五二○號判例參照）。又刑法上常業犯之成立，祇須行為
    人以恃以維生之意思遂行犯罪，而其犯行，已表見於外部，足以表徵常業犯之態
    樣，即足當之，不以利得足資維生為必要。刑法上規定之常業罪，只須有賴某種
    犯罪為業之意思，而有事實之表現為已足，不以藉該犯罪為唯一生存者為必要，
    縱令其尚有其他職業，自無礙成立常業罪（最高法院八十四年度台上字第五八三
    七號、八十五年度台上字第五二五八號判決意旨參照）。另所謂常業犯，亦不以
    行為人以此為唯一之職業為必要，兼營他業或以他業為掩護均足當之。
  (二)被告有右開重利之事實，業據其於警訊及偵審中坦承不諱，核與證人即借款人蕭
    武發於警訊時證稱：「（問：你於何時、地向何人借款？如何得知向其借款？）
    答：在今年七月中左右，向程代書借款。看報紙廣告得知。」、「（問：你向其
    借款多少錢？幾天一期？利息如何計算？有無預扣？）答：七萬二千。十天一期
    。每界一萬元一天一百五十元利息（即月息四十五分）。有預扣。」、「（問：
    你向其借款需提供何擔保物？所借款項如何取得？如何償還？）答：開立面額共
    七萬二千元支票二張供其擔保。他送到我工廠給我。直接兌現支票。」、「經當
    場指認借我錢的是丙○○」（偵查卷第三十五頁、第三十六頁）等語；蔡金元於
    警訊及本院調查時證稱：「（問：你於何時起、向何人借款？如何得知？）答：
    今〈八十八〉年七月三十日起，向程代書借款。看自由時報打：0000000
    0電話向其借。」、「（問：借款多少元？幾天一期？利息多少？有無預扣？答
    ：七萬元。十天一期。一萬零五百元（按應係一萬五千元之誤）。預扣。」（以
    上見臺灣士林地方法院檢察署八十八年度偵字第九一九三號偵查卷第四十七頁）
    、「我向丙○○借過錢，我於八十八年八月曾向丙○○借過六萬元到七萬元，利
    息是一期十日一萬五千元。‧‧‧」（見本院八十九年一月十三日訊問筆錄）等
    語；巳○○於本院調查時結證稱：「我有向丙○○借過錢，在八十八年過年前後
    ，我向丙○○借了八萬元，利息一萬元，我借了不到十天我就還清了，‧‧‧」
    （見本院八十九年二月十六日訊問筆錄）等語；證人己○○於本院調查時結證稱
    ：「是我太太子○○借的，她說只向一個人借錢。」、「（問：為何於警訊時說
    你向丁○○、丙○○借錢？）答：因警察叫我指認的。是我太太借錢的，我不清
    楚。」（見本院八十九年一月十三日訊問筆錄）；子○○於本院調查時結證稱：
    「（問：有無向被告二人借過錢？）答：我只向在場之丙○○於八十八年三、四
    月間，借了十萬元，利息一天二百元，大約借了三、四個月，現已還清了。」、
    「是我拿我先生的票向丙○○借的，我先生並無出面。」（見本院八十九年三月
    六日訊問筆錄）等語大致相符，參以證人己○○於警訊中證稱：「向他們借新台
    幣（以下同）壹拾萬元，每十天為一期，每期利息貳萬元，有預扣一期的利息錢
    ，至今仍欠他們壹拾萬元，利息已繳約貳拾肆萬左右。」（見臺灣士林地方法院
    檢察署八十八年度偵字第九一九三號偵查卷第三十頁）等語，足見被告丙○○經
    營地下錢莊放款利息為每一萬元每日一百元、一百五十元、二百元不等，其辯稱
    並無二百元之情，尚不足採。此外，並有如附表二編號三、四、十三至二十三所
    示被告所持有之存摺、客戶資料、行動電話、空白本票、名片、客戶之身分證或
    身分證影本、駕照、土地所有權狀及客戶所簽發之支票、本票等扣案可稽，而電
    話號碼00000000號、00000000號雖非以被告丙○○之名申設，
    卻均有申請指定轉接之情，復有中華電信股份有限公司臺北東區營運處服務中心
    八十八年一月二十日東服營八八字第○三○號函在卷可參，被告此部分自白核與
    事實相符，應堪採信。又午○○等人向被告借款之利息，換算月息約高達三十分
    至六十分不等，且於交付款項時均先預扣利息等情，亦據被告供承在卷，是被告
    於貸款予被害人午○○等人當時已取得與原本顯不相當之重利至明。再佐以被害
    人午○○等人願以月息三十分至六十分之高利率向被告貸款，若非渠等因急需用
    錢，豈甘受此重利剝削之理，是渠等於貸款當時確係處於急迫之狀態下始出此下
    策，亦屬明確。
  (三)另被告丙○○雖辯稱非以借款收利維生為念，並無以之為常業云云，然查被告丙○○係以刊登廣告方式大量招攬不特定人士貸款，有中國時報八十七年十二月九
    日第四十六版分類廣告影本一份附卷可佐，復自八十七年十二月間起至八十八年
    八月間止經營前揭放款業務，且依扣案物品數量及貸款人數不少觀之，係屬長期
    經營無訛，揆諸前揭說明意旨，被告顯有賴以為生之犯意甚明。
  (四)綜上所述，被告所辯無非避就卸責之詞，尚非可採，本件事證明確，其犯行洵堪
    認定，應依法論科。
二、查被告丙○○借貸每萬元以十天為一期，每期利息一千元至二千元（相當月息三
    十分至六十分），依當前社會經濟狀況，顯屬不相當之重利，又係乘他人急迫而
    借貸，借貸次數繁多，數額非微，歷經期間非短，其放款取得重利，顯係反覆為
    之，且賴以維生。核其所為，係犯刑法第三百四十五條之常業重利罪。又丙○○
    借款予午○○、酉○○、庚○○、丑○○、地○○、楊正宏、辰○○、亥○○○
    、卯○○、乙○○等人之部分，雖未據公訴人起訴，然該部分事實與公訴人起訴
    之犯罪事實既具有實質上一罪關係，應為起訴效力所及，基於審判不可分原則，
    本院自應併予審理，附此敘明。爰審酌被告之品行、生活狀況、犯罪動機、目的
    、手段及其為貪圖一己私利，榨取經濟上之弱者，破壞社會正常經濟秩序，惟其
    事後未以暴力恐嚇手段索取重利，且犯罪後坦承犯行，深知悔改，業與部分被害
    人達成和解，有和解書八份在卷可憑等一切情狀，量處如主文所示之刑。末查被
    告前未曾受有期徒刑以上刑之宣告，有臺灣高等法院被告全國前案紀錄表、臺灣
    高等法院檢察署刑案紀錄簡覆表各一份附卷可按，因一時貪欲圖便，短於思慮，
    致觸犯本案犯行，且被告有正當職業，與部分被害人業已達成和解，經此刑之教
    訓，當知所警惕，而無再犯之虞，本院認為前開對其宣告之刑，以暫不執行為適
    當，爰宣告緩刑三年，以啟自新。
三、另扣案之客戶資料（白色電話簿）一本、空白本票二本、行動電話一具（電話號
    碼0000000000號）、名片一盒為被告所有，且係供犯罪所用之物，業
    據被告供明在卷，均應依刑法第三十八條第一項第二款規定宣告沒收。至扣案扣
    案行動電話一具（電話號碼0000000000號），雖屬被告丙○○所有之
    物，但係私人用途，並未用於轉接接洽放款業務，業據被告丙○○供述在卷可按
    ，且無其他證據證明係被告丙○○供犯罪所用之物，亦非違禁物，爰不另為沒收
    之諭知。至如附表所示借款人之身分證或身分證影本、駕照、土地所有權狀及客
    戶所簽發之支票、本票等，乃係由借款人交予被告作為借款之擔保；及如附表所
    示被告丁○○所持有之物，乃被告丁○○前案犯重利罪之證物（詳見後述），均
    非屬被告所有，亦非違禁物，自不得宣告沒收，併此敘明。
貳、被告丁○○無罪部分：
一、公訴意旨另略以：被告丁○○於八十七年八月十八日因重利案件，經本院判處有
    期徒刑五月確定，易科罰金執行完畢，仍夥同被告丙○○，共同基於常業之犯意
    ，自八十八年四月間至八月間，以顯不相當之重利，供急迫、輕率或無經驗之不
    特定多數人借款，分別貸予己○○、甲○○、蕭武發、蔡金元及巳○○等人。因
    認被告丁○○亦涉犯常業重利罪嫌等語。
二、按犯罪事實應依證據認定之，無證據不得推定其犯罪事實。又不能證明被告犯罪
    者，應諭知無罪之判決，刑事訴訟法第一百五十四條、第三百零一條第一項分別
    定有明文。次按認定犯罪事實，須依證據，而所謂證據，係指合法之積極證據就
    犯罪事實能為具體之證明者而言；又認定不利於被告之事實，須依積極證據，苟
    積極證據不足為不利於被告事實之認定時，即應為有力於被告之認定，更不必有
    何有利之證據，最高法院三十年上字第八一六號著有判例。再所謂「積極證據足
    以為不利被告事實之認定」，係指據為訴訟上證明之全盤證據資料，在客觀上以
    達於通常一般人均不致於有所懷疑，而得確信被告確曾犯罪之程度若未達此一程
    度，而有合理懷疑之存在時，即無從為有罪之確信，此觀同院七十六年度台上字
    第四九八六號判例意旨自明。
三、公訴人認被告丁○○共同涉犯常業重利罪嫌，無非以右開事實，業據證人即借款
    人己○○、甲○○、蕭武發、蔡金元、巳○○於警訊中指訴明確，為其主要論據
    。訊據被告丁○○則堅決否認有何常業重利之犯行，辯稱：伊於八十七年間因重
    利案件經判刑確定易科罰金執行完畢後，即未再經營地下錢莊，僅係將以前借貸
    與人之本金收回，檢察官誤認伊夥同被告丙○○共同經營地下錢莊為業，並非事
    實等語。經查：
  (一)公訴人所憑認定被告丁○○涉犯常業重利之犯行，無非係依據證人即借款人己○○、甲○○、蕭武發、蔡金元、巳○○等人之供詞。然證人己○○於本院調查時
    結證稱：並未親自出面向丁○○或丙○○借款，而係由其妻子○○向丙○○借款
    （參見本院八十九年一月十三日訊問筆錄）等語，核與證人子○○於本院調查時
    結證情節相符（參見本院八十九年三月六日訊問筆錄），已如前述，起訴書列明
    己○○為借款人，顯然有誤。又證人蕭武發業於警訊及偵查中均證稱：伊係向丙○○借款（參見偵查卷第三十五頁、第九十四頁）等語；證人蔡金元於偵審中亦
    均證稱：本案伊係向丙○○借款，而丁○○是伊幾年前所借（參見偵查卷第九十
    三頁反面、本院八十九年一月十三日訊問筆錄）等語；證人巳○○於本院調查時
    亦結證稱：伊僅向丙○○借錢，未嘗向丁○○借過錢（參見本院八十九年二月十
    六日訊問筆錄）等語；證人癸○○於本院調查時結證稱：「（問：有無向被告二
    人借過錢？）答：我於八十六年年尾曾向丁○○借了九萬元，利息十天為一期，
    每期一萬八千元。」、「（問：有無向丙○○借過錢？）答：無。」、「（問：
    〈提示癸○○警訊筆錄〉告以要旨，有何意見？答：我是跟我是跟警員說我有看
    過他們二人，但不是向他們二人借，我只向丁○○借過，只是丙○○有向我收過
    利息。」、「（問：丙○○何時向妳收錢？）答：八十八年二月間，我是在此次
    第一次看到丙○○。後來利息就沒算，我只還本金。」（參見本院八十九年一月
    十三日訊問筆錄）等語，足見警訊筆錄多所違誤，至甲○○於偵審中均未到庭，
    尚難僅以警訊筆錄即遽認被告有前開犯行。
  (二)又查證人寅○○於本院調查時亦結證稱：「我只向丁○○於八十六年初借了二萬
    元，尚未還他。」等語、證人戌○○結證稱：「我在八十六年間向丁○○借了二
    萬元，尚未還清。」等語，且均證稱未曾見過被告丙○○（見本院八十九年二月
    二日訊問筆錄）等語；證人未○○復結證稱：「我只有在八十六年六、七月間向
    丁○○借了十萬元，利息一天一百元，二星期後我都還清了。」、「（問：有無
    向丙○○借過錢？）答：沒有。」（見本院八十九年二月十六日訊問筆錄）等語
    ；證人戊○○結證稱：「我只向在場之丁○○借過錢，是在八十六年三、四月左
    右，我向丁○○借了十萬元，先預扣利息一萬元，現已還清了，借了十天左右。
    、（見本院八十九年三月六日訊問筆錄）等語，徵以丁○○前案重利罪犯罪時間
    係在八十六年三月間起至同年十一月十日止，有本院八十七年度易字第二○六號
    判決附卷可考，足徵基隆市警察局刑警隊經濟組查獲丁○○等人涉嫌重利罪案借
    款人名冊（參見偵查卷第五十九頁）所列除編號一至十四、十九及二十四外，其
    餘借款人確是上開前案向被告丁○○所借，與本案無涉。另該借款人名冊編號十
    七賴慧珠係蕭武發之妻，僅因蕭武發曾留存賴慧珠隻身分正影本與被告丙○○，
    警局即將之列為借款人，顯與事實不符。編號二十八朱審峰與被告丁○○間有債
    務糾紛，並因誣告罪遭臺灣台中地方法院以八十七年度易字第四一○○號判處拘
    役四十日，有該判決書一份在卷足憑，益證朱審峰與本案無涉，是被告丁○○所
    辯尚非虛妄。
  (三)另借款人名冊編號二十五、二十七張淑媚、溫麗華僅列有姓名，並無年籍資料或
    住址以供本院傳訊；又編號二十、二十九壬○○、辛○○雖有住址，但經本院依
    法傳訊、拘提均未到案，是被告丁○○所辯上情，此部分無法查明是否與事實相
    符，然仍無法作為不利於被告丁○○之認定。
  (四)依上所明，公訴人所舉之證據不足以證明被告丁○○確有常業重利之犯行。此外
    復查無其他積極證據足資證明被告丁○○確有公訴人所指之犯行，不能證明被告
    犯罪，依法應諭知無罪之判決。
據上論斷，應依刑事訴訟法第二百九十九條第一項前段、第三百零一條第一項，刑法
第三百四十五條、第七十四條第一款、第三十八條第一項第二款、罰金罰鍰提高標準
條例第一條前段，判決如主文。
本案經檢察官黃惠玲到庭執行職務
中      華      民      國    八十九    年      五      月    二十五    日
                                  臺灣士林地方法院刑事第二庭
                                      法  官
附表一：被告丙○○經營地下錢莊放款一覽表
┌──┬────┬──────┬─────┬──────────┬────
│編號│借 款 人│借 款 時 間 │ 借款金額 │ 利息算法及收取方式 │ 借款人?
├──┼────┼──────┼─────┼──────────┼────
│ 一 │ 午○○ │八十八年八月│六萬元    │以十天為一期，每期利│午○○所
│    │        │五日        │          │息一百元或一百五十元│六萬元一
│    │        │            │          │。（其餘不詳）      │
├──┼────┼──────┼─────┼──────────┼────
│ 二 │ 酉○○ │八十八年四月│十萬元    │以十天為一期，每期利│酉○○所
│    │        │八日        │          │息一百元或一百五十元│各五萬元
│    │        │            │          │。（其餘不詳）      │額十萬元
├──┼────┼──────┼─────┼──────────┼────
│ 三 │ 子○○ │八十八年四月│十萬元    │以十天為一期，每期利│子○○所
│    │        │底某日      │          │息二萬元，預扣利息二│票面額各
│    │        │            │          │萬元，實付八萬元（即│。
│    │        │            │          │月息六十分）。      │
├──┼────┼──────┼─────┼──────────┼────
│ 四 │ 庚○○ │八十八年三月│十萬元    │以十天為一期，每期利│庚○○所
│    │ 天○○ │十九日      │          │息一百元或一百五十元│元本票一
│    │        │            │          │。（其餘不詳）      │
├──┼────┼──────┼─────┼──────────┼────
│ 五 │ 丑○○ │八十八年六月│八萬五千元│以十天為一期，每期利│丑○○所
│    │        │五日        │          │息一百元或一百五十元│五千元本
│    │        │            │          │。（其餘不詳）      │
├──┼────┼──────┼─────┼──────────┼────
│ 六 │ 地○○ │八十八年二月│三萬元    │以十天為一期，每期利│地○○所
│    │        │十一日      │          │息一百元或一百五十元│三萬元一
│    │        │            │          │。（其餘不詳）      │
├──┼────┼──────┼─────┼──────────┼────
│ 七 │ 甲○○ │八十八年六月│六萬五千元│以十天為一期，每萬元│江淑慧所
│    │        │間某日      │          │每天利息一百五十元，│三萬元及
│    │        │            │          │預扣利息九千七百五十│票各一張
│    │        │            │          │元，實付五萬五千二百│背書。及
│    │        │            │          │五十元（即月息四十五│本票面額
│    │        │            │          │分）。              │
├──┼────┼──────┼─────┼──────────┼────
│ 八 │ 申○○ │八十八年四月│十二萬元  │以十天為一期，每期利│申○○所
│    │        │二十二日    │  │息一百元或一百五十元│四萬元三
│    │        │            │          │。（其餘不詳）      │四萬元一
├──┼────┼──────┼─────┼──────────┼────
│ 九 │ 辰○○ │八十八年五月│六萬元    │以十天為一期，每期利│辰○○所
│    │        │四日        │          │息一百元或一百五十元│元本票一
│    │        │            │          │。（其餘不詳）      │
├──┼────┼──────┼─────┼──────────┼────
│ 十 │亥○○○│八十八年五月│九萬元    │以十天為一期，每期利│禾鑫寶工
│    │        │四日        │          │息一百元或一百五十元│簽發面額
│    │        │            │          │。（其餘不詳）      │江旭騰所
│    │        │            │          │                    │萬元，均
│    │        │            │          │                    │書之支票
│    │        │            │          │                    │時香所簽
│    │        │            │          │                    │八萬元、
│    │        │            │          │                    │張。
├──┼────┼──────┼─────┼──────────┼────
│十一│ 卯○○ │八十八年二月│十萬      │以十天為一期，每期利│卯○○所
│    │        │十一日      │          │息一百元或一百五十元│本票一張
│    │        │            │          │。（其餘不詳）      │
├──┼────┼──────┼─────┼──────────┼────
│十二│ 乙○○ │八十八年六月│五萬元    │以十天為一期，每期利│乙○○所
│    │        │十一日      │          │息一百元或一百五十元│本票一張
│    │        │            │          │。（其餘不詳）      │
├──┼────┼──────┼─────┼──────────┼────
│十三│ 蕭武發 │八十八年七月│七萬二千元│以十天為一期，每萬元│蕭武發所
│    │        │中旬某日    │          │利息每日一百五十元（│二千元之
│    │        │            │          │即每期利息一萬零八百│
│    │        │            │      │元），預扣利息一萬零│
│    │        │            │          │八百元，實付六萬一千│
│    │        │            │          │二百元（即月息四十五│
│    │        │            │          │分）。              │
├──┼────┼──────┼─────┼──────────┼────
│十四│ 蔡金元 │八十八年七月│七萬元    │以十天為一期，每期利│蔡金元所
│    │        │三十日      │          │息一萬零五百元，預扣│元之支票
│    │        │            │          │利息一萬零五百元，實│萬元之本
│    │        │            │          │付五萬九千五百元（即│
│    │        │            │          │月息六十分）。      │
├──┼────┼──────┼─────┼──────────┼────
│十五│ 巳○○ │八十八年八月│八萬元    │以十天為一期，每期利│巳○○身
│    │        │中旬某日    │          │息八千元，預扣利息八│額八萬元
│    │        │            │          │千元，實付七萬二千元│
│    │        │            │          │。（即月息三十分）  │
└──┴────┴──────┴─────┴──────────┴────
附表二：查扣物品清單
┌──┬────┬───┬───┬─────┬──────────────
│編號│物品名稱│數  量│單  位│ 持 有 人 │  備                      註
├──┼────┼───┼───┼─────┼──────────────
│ 一 │支票    │九    │張    │ 丁 ○ ○ │
├──┼────┼───┼───┼─────┼──────────────
│ 二 │本票    │九    │張    │ 丁 ○ ○ │
├──┼────┼───┼───┼─────┼──────────────
│ 三 │存摺    │三    │本    │ 丁 ○ ○ │中國商業銀行，戶名：丁○○，
│    │        │      ││ 丙 ○ ○ │號00000000000號；
│    │        │      │      │          │南銀行，戶名：丁○○，帳號○
│    │        │      │      │          │五六五三二號；華南銀行，戶名
│    │        │      │      │          │丙○○，帳號：0000000
├──┼────┼───┼───┼─────┼──────────────
│ 四 │客戶資料│四    │本    │ 丁 ○ ○ │其中電話留言簿二及咖啡色電話
│    │        │      │      │ 丙 ○ ○ │一本，為丁○○所有。另白色電
│    │        │      │      │          │簿一本乃丙○○所有。
├──┼────┼───┼───┼─────┼──────────────
│ 五 │客戶資料│二十六│張    │ 丁 ○ ○ │
├──┼────┼───┼───┼─────┼──────────────
│ 六 │身分證  │四    │張    │ 丁 ○ ○ │嵇彭華、陳賀參、林思遠、蕭品
│    │        │      │      │          │等人所有
├──┼────┼───┼───┼─────┼──────────────
│ 七 │駕照    │二    │張    │ 丁 ○ ○ │胡秀娟、游錫進所有
├──┼────┼───┼───┼─────┼──────────────
│ 八 │行照    │一    │張    │ 丁 ○ ○ │車牌號碼ＦＹ—二○九一號，車
│    │        │      │      │          │胡秀娟。
├──┼────┼───┼───┼─────┼──────────────
│ 九 │身分證影│二    │張    │ 丁 ○ ○ │張淑媛、陶士祥
│    │本      │      │      │          │
├──┼────┼───┼───┼─────┼──────────────
│ 十 │美容工會│一    │張    │ 丁 ○ ○ │王英玉所有
│    │會員證  │      │      │          │
├──┼────┼───┼───┼─────┼──────────────
│十一│護照    │二    │本    │ 丁 ○ ○ │林勝權、沈桂華
├──┼────┼───┼───┼─────┼──────────────
│十二│房屋租賃│三    │本    │ 丁 ○ ○ │
│    │契約書  │      │      │          │
├──┼────┼───┼───┼─────┼──────────────
│十三│行動電話│一    │具    │ 丙 ○ ○ │電話號碼：000000000
│    │        │      │      │          │號
├──┼────┼───┼───┼─────┼──────────────
│十四│行動電話│一    │具    │ 丙 ○ ○ │電話號碼：000000000
│    │        │      │      │          │號
├──┼────┼───┼───┼─────┼──────────────
│十五│空白本票│二    │本    │ 丙 ○ ○ │以上均於臺北市○○區○○街一
│    │        │      │      │          │六巷十九號五樓內查扣
├──┼────┼───┼───┼─────┼──────────────
│十六│名片    │一    │盒    │ 丙 ○ ○ │以下均於車牌號碼ＨＣ—○七九
│    │        │      │      │          │號車內查扣
│    │        │      │      │          │內容：程代書事務所
│    │        │      │      │          │      00000000
│    │        │      │      │          │      00000000
├──┼────┼───┼───┼─────┼──────────────
│十七│身分證  │四    │張    │ 丙 ○ ○ │寅○○、壬○○、天○○、吳秀
│    │        │      │      │          │等人所有
├──┼────┼───┼───┼─────┼──────────────
│十八│駕照    │一    │張    │ 丙 ○ ○ │亥○○○所有
├──┼────┼───┼───┼─────┼──────────────
│十九│身分證影│七    │張    │ 丙 ○ ○ │卯○○、賴蕙珠、邱賓桂、馬淑
│    │本      │      │      │          │、蕭武發、未○○、戊○○
├──┼────┼───┼───┼─────┼──────────────
│二十│支票    │十六  │張    │ 丙 ○ ○ │蔡金元、蕭武發、李隆道（謝朱
│    │        ││      │          │香背書）、申○○、江淑慧（方
│    │        │      │      │          │錄背書）、江旭騰（亥○○○）
│    │        │      │      │          │己○○（子○○背書）、酉○○
│    │        │      │      │          │簽發
├──┼────┼───┼───┼─────┼──────────────
│二十│本票    │十五  │張    │ 丙 ○ ○ │蕭武發、蔡金元、乙○○、許惠
│一  │        │      │      │          │、亥○○○、辰○○、申○○、
│    │        │      │      │          │得錄、地○○、丑○○、庚○○
│    │        │      │      │          │子○○、午○○、酉○○等人所
│    │        │      │      │          │發
├──┼────┼───┼───┼─────┼──────────────
│二十│土地所有│一    │張    │ 丙 ○ ○ │庚○○所有
│二  │權狀    │      │      │          │
├──┼────┼───┼───┼─────┼──────────────
│二十│建物所有│一    │張    │ 丙 ○ ○ │庚○○所有
│三  │權狀    │      │      │          │
└──┴────┴───┴───┴─────┴──────────────


司法院資訊處製作；財團法人民間司法改革基金會備份。
